【裁判字號】    90,易,40
【裁判日期】    900420
【裁判案由】    竊盜等
【裁判全文】
臺灣新竹地方法院刑事判決                              九十年度易字第四號
    公  訴  人  臺灣新竹地方法院檢察署檢察官
    被      告  丙○○
右列被告因竊盜等案件，經檢察官提起公訴（八十九年度偵字第六六一二號），及移
院判決如左：
    主  文
丙○○連續竊盜，累犯，處有期徒刑壹年。扣案鑰匙壹支沒收。
    事  實
一、丙○○曾有違反麻醉藥品管理條例、竊盜、違反肅清煙毒條例案件等前科，最近
    一次係因違反肅清煙毒條例案件，經本院於民國（下同）八十二年六月二十一日
    ，以八十二年度訴字第二四號判決判處有期徒刑三年三月，臺灣高等法院於八十
    三年一月二十六日以八十二年度上訴字第五五七六號駁回上訴確定，於八十六年
    十二月二十六日假釋縮刑期滿執行完畢。嗣於八十八年間，再犯竊盜罪，經本院
    於八十九年十月三十日以八十九年度易字第六三五號判處有期徒刑八月確定，尚
    未執行。詎其仍不知悔改，復意圖為自己不法之所有，並基於概括之犯意，連續
    於附表所示之時間、地點，以附表所示之手段、方法，先後竊取甲○○、丁○○
    、己○○、戊○○等人所有，如附表所示之財物既、未遂；於八十九年九月十九
    日十七時許，丙○○竊得甲○○所有之鑰匙一串時，為甲○○發覺追捕並報警查
    獲；同年十一月十一日十七時三十分許，丙○○以徒手搬運竊取芎林鄉新鳳社區
    集會所內之電視機一台至不知情之官有俊（另經檢察官為不起訴處分）駕駛之自
    小貨車上時，為該社區總幹事己○○發現制止報警查獲而未遂；再於九十年一月
    九日十五時三十分許，騎乘附表編號五竊取而來之車號ＩＫＸ─八九０號重機車
    途經新竹縣新鳳村六鄰文衡路一二八號前時，為警當場查獲。
二、案經新竹縣警察局竹北分局報請臺灣新竹地方法院檢察署檢察官偵查起訴及被害
    人甲○○於偵查中提出毀損告訴；暨被害人丁○○（丙○○之兄）訴由新竹縣警
    察局竹東分局報請臺灣新竹地方法院檢察署檢察官移送併案審理。
    理  由
一、訊遽被告丙○○除否認附表編號二、三部分之竊盜犯行外，餘均坦承不諱，辯稱
    ：家中沙發是伊於八十三年間結婚時買的，伊搬到竹東新家放，電視是伊與伊哥
    哥的兒子合資買的，因故障伊才載去修理云云。惟查，附表編號二、三之電視機
    一台、沙發一組，均為被告之兄即告訴人丁○○所購買，放於家中共同使用，被
    告趁告訴人丁○○不在之際，擅自搬走等情，業據告訴人丁○○指述歷歷，並有
    贓物認領保管單一紙附卷可稽，而證人即被告之母乙○○○亦證稱家中電視及沙
    發均是丁○○購買，被告搬沙發時伊有制止，但被告不聽，電視還可以看，被告
    是趁伊睡覺時搬走等語（見八十九年度偵字第六０九八號卷二三頁反面、二四頁
    正面、本院九十年三月十四日訊問筆錄），被告若果意在修理電視，何須趁夜間
    家人熟睡之際搬運，且迄告訴人丁○○提出告訴時，仍未將送修電視載回，足見
    其上開所辯，無非卸責之詞，不足採信。另被告對於附表編號一、四、五部分犯
    行業已坦承不諱，核與被害人甲○○、羅伊萍、己○○指述情節相符，並經證人
    官有俊於警、偵訊證述明確，此外，復有贓物認領保管單三紙在卷可憑，是本件
    事證明確，被告犯行堪以認定，自應依法論科。
二、核被告丙○○前開所為，分別係犯如附表犯罪法條欄所示之罪。被告附表編號四
    犯行，已著手竊盜行為，因被害人發現而不遂，為未遂犯，依既遂犯之刑減輕之
    。其先後五次竊盜犯行，時間緊接，所犯罪名構成要件相同，顯係出於概括犯意
    反覆為之，為連續犯，應依刑法第五十六條之規定論以竊盜既遂罪，並依法加重
    其刑。起訴書雖未載被告附表編號二、三、四、五部分犯行，惟此部分與原起訴
    部分有連續犯之裁判上一罪關係，本院自得併予審酌，附此敘明。又被告所犯上
    開竊盜、毀損二罪間，有方法結果之牽連關係，應依刑法第五十五條規定論以竊
    盜罪。被告曾因違反肅清煙毒條例案件，經本院判處有期徒刑三年三月，臺灣高
    等法院駁回上訴確定，於八十六年十二月二十六日假釋縮刑期滿執行完畢，有臺
    灣高等法院被告全國前案記錄表及臺灣新竹地方法院檢察署刑案資料查註紀錄表
    附卷為憑，其於五年內再犯本件有期徒刑以上之罪，為累犯，應依法遞加重其刑
    。爰審酌被告已有竊盜前科，素行不良，猶再犯本件，顯不知悔悟，暨其犯罪之
    動機、目的、手段、智識程度、犯罪所生之損害，及犯罪後態度等一情狀，量處
    如主文所示之刑，以資懲儆。又扣案鑰匙一支為被告丙○○所有供其竊盜所用之
    物，業據其供明在卷，爰依刑法第三十八條第一項第二款之規定沒收之。
三、又被害人丁○○另指述被告於最近一年內竊取其電鑽、空氣槍、空氣加壓器等物
    部分，業為被告所否認，且無其他證據足資佐證，自難僅憑被害人片面指述而為
    被告有罪之認定，附此敘明。
據上論斷，應依刑事訴訟法第二百九十九條第一項前段，刑法第五十六條、第三百二
十條第一項、第三百五十四條、第五十五條、第四十七條、第三十八條第一項第二款
，罰金罰鍰提高標準條例第一條前段，判決如主文。
本案經檢察官吳金棟到庭執行職務。
中      華      民      國    九十    年      四      月       二十     日
                              臺灣新竹地方法院刑事第二庭
                                        法  官  楊  明  箴
右正本證明與原本無異。
如不服本判決，應於判決送達後十日內向本院提出上訴狀( 應附繕本 )，上訴於
臺灣高等法院。
                                            書記官  陳  進  楷
中      華      民      國    九十    年      四      月       二十五   日
附錄本案論罪科刑法條全文：
刑法第三百二十條第一項：
意圖為自己或第三人不法之所有，而竊取他人之動產者，為竊盜罪，處五年以下有期
徒刑、拘役或五百元以下罰金。
附表：
┌──┬────┬───────┬───┬──────────┬────┐
│編號│犯罪時間│犯  罪  地  點│被害人│犯    罪    態    樣│所犯法條│
├──┼────┼───────┼───┼──────────┼────┤
│ 一 │八十九年│新竹縣竹北市新│甲○○│以地上撿拾之磚塊，砸│刑法第三│
│    │九月十九│竹縣立文化中心│      │毀車號ＲＳ─四四０二│百二十條│
│    │日十七時│停車場        │      │號（車主登記為愛心屋│第一項、│
│    │許      │              │      │行銷有限公司，由吳志│第三百五│
│    │        │              │      │賢駕駛使用）自小貨車│十四條。│
│    │        │              │      │左前車窗，伸手入內竊│        │
│    │        │              │      │取車內飲料販賣機鑰匙│        │
│    │        │              │      │一串共三十四支。    │        │
├──┼────┼───────┼───┼──────────┼────┤
│ 二 │八十九年│新竹縣芎林鄉新│丁○○│趁夜間家人熟睡之際，│刑法第三│
│    │十月十一│鳳村六鄰文衡路│      │以徒手竊取其兄丁○○│百二十條│
│    │日夜間  │一二八號      │      │所有之二十九吋電視機│第一項。│
│    │        │              │      │一台。              │        │
├──┼────┼───────┼───┼──────────┼────┤
│ 三 │八十九年│同上          │丁○○│趁棋兄丁○○不在家之│刑法第三│
│    │十月十六│              │      │際，以貨車將家中曾進│百二十條│
│    │日二十時│              │      │標所有之沙發一組載走│第一項。│
│    │許      │              │      │而竊取之。          │        │
├──┼────┼───────┼───┼──────────┼────┤
│ 四 │八十九年│新竹縣芎林鄉新│己○○│由不知情之官有俊（另│刑法第三│
│    │十一月十│鳳村集會所    │      │經檢察官為不起訴處分│百二十條│
│    │一日十七│              │      │確定）駕駛ＪＷ─五三│第三項、│
│    │時三十分││      │八一號自小貨車搭載曾│第一項  │
│    │許      │              │      │進德至新鳳村集會所，│        │
│    │        │              │      │由丙○○搬運新鳳社區│        │
│    │        │              │      │集會所內之電視機一台│        │
│    │        │              │      │至自小貨車上時，為該│        │
│    │        │              │      │社區總幹事己○○發現│        │
│    │        │              │      │制止而未遂，丙○○則│        │
│    │        │              │      │趁隙逃逸。          │        │
├──┼────┼───────┼───┼──────────┼────┤
│ 五 │九十年一│新竹縣竹東鎮長│戊○○│以自備鑰匙竊取車號Ｉ│刑法第三│
│    │月八日十│春路三段三二七│      │ＫＸ─八九０號重機車│百二十條│
│    │四時許  │巷十二號樓下停│      │（移送書誤為ＩＫＹ─│第一項  │
│    │        │              │      │八九０號）。        │        │
└──┴────┴───────┴───┴──────────┴────┘


司法院資訊處製作；財團法人民間司法改革基金會備份。
